【裁判字號】    89,上易,2562
【裁判日期】    890908
【裁判案由】    竊盜
【裁判全文】
臺灣高等法院臺中分院刑事判決                  八十九年度上易字第二五六二號
    上  訴  人  臺灣苗栗地方法院檢察署檢察官
    被      告  丙○○
右上訴人因被告丙○○竊盜案件，不服臺灣苗栗地方法院八十九年度易字第三二五號
中華民國八十九年九月八日第一審判決（起訴案號：臺灣臺中地方法院檢察署八十八
年度偵字第五一０五號），提起上訴，本院判決如左：
      主  文
原判決撤銷。
丙○○竊盜，累犯，處有期徒刑柒月。
      事  實
一、丙○○曾於民國八十五年間，因違反麻醉藥品管理條例案件，經臺灣新竹地方法
    院判處有期徒刑六月確定，於八十五年八月二日易科罰金執行完畢，猶不知悔改
    ，於八十八年十月十四日上午六時許，在苗栗市○○里○○街八十三巷十八號前
    ，因所使用之車輛故障，適見乙○○所有之車牌號碼ＫＱ─六三一六號、引擎號
    碼Ａ４Ｖ１０５９５號自用小客車放置路旁，竟意圖為自己不法之所有，以其所
有之鑰匙（未扣案）竊取該車，得手後供自己使用，又於八十八年十月十五日下
    午三時三十分許，在苗栗縣頭份鎮下興里五二號，借與鍾靜華（經原審判決確定
    ）使用，嗣於同日下午四時許，鍾靜華駕駛該車於同鎮○○路七三巷內為警查獲
    而查悉上情。
二、案經苗栗縣警察局頭份分局移送臺灣苗栗地方法院檢察署檢察官偵查起訴。
      理  由
一、訊據被告丙○○於右揭事實坦承不諱，核與其於偵訊、原審供述情節相符，即與
    被害人乙○○證述車輛失竊情節亦相吻合，復有物領據一紙附卷可參，本案事
    證明確，被告犯行至堪認定。
二、核被告所為，係犯刑法第三百二十條第一項之竊盜罪，被告曾於八十五年間，因
    違反麻醉藥品管理條例案件，經臺灣新竹地方法院判處有期徒刑六月確定，於八
    十五年八月二日易科罰金執行完畢，有檢察署刑案資料查註表及臺灣高等法院被
    告全國前案紀錄表在卷足稽，茲於五年內再犯有期徒刑以上之本罪，是為累犯，
    應依法加重其刑，原審以被告另於八十八年六月十七日竊取自用小客車，經原審
    法院於八十九年五月二十二日以八十八年度易字第九六九號判處被告有期徒刑十
    月，並於同年七月三十一日確定，該次竊盜犯行與本案竊盜之時間間隔尚不足四
    月，且皆為竊取自用小客車，可見被告係基於概括犯意所為。認具有連續犯之裁
    判上一罪關係，是認本案為確定判決效力所及，而諭知免訴判決，然查被告已於
    本院供述八十八年十月十四日上午六時許，係因伊當時使用之車輛故障，見被害
    人所有上該車號ＫＱ─六三一六號自用小客車停置路旁，始起意竊取之，有訊問
    筆錄及本院審判筆錄可參，既係臨時起意竊取車輛，自與八十八年六月十七日竊
    取自用小客車之犯行非基於概括犯意為之，自無連續犯之裁判上一罪關係，當非
    確定判決效力所及，原審諭知免訴判決，自有違誤，檢察官上訴意旨亦指摘及此
    ，自應由本院依法撤銷改判，審酌被告素行、犯罪之動機、手段及犯後坦承犯行
    ，態度尚稱良好等一切情狀，量處如主文第二項所示之刑，以示懲儆。
據上論結，應依刑事訴訟法第三百六十九條第一項前段、第三百六十四條、第二百九
十九條第一項前段，刑法第三百二十條第一項、第四十七條，罰金罰鍰提高標準條例
第一條前段，判決如主文。
本案經檢察官甲○○到庭執行職務。
中      華      民      國     九十       年     一       月   十二     日
                               臺灣高等法院臺中分院刑事第五庭
                                     審判長法  官  吳  火  川
                                           法  官  郭  同  奇
                                           法  官  姚  勳  昌
右正本證明與原本無異。
不得上訴。
                                           書記官  陳  如  慧
中      華      民      國     九十       年     一       月    十六    日
                                                                        Ｋ


司法院資訊處製作；財團法人民間司法改革基金會備份。
